臺灣宜蘭地方法院小額民事判決
111年度宜小字第29號
原      告  合作金庫商業銀行股份有限公司

法定代理人  雷仲達  
訴訟代理人  楊傑雄  
被      告  李玉珠  
上列當事人間請求清償債務事件，本院於民國111年2月24日言詞
辯論終結，判決如下：
    主  文
被告應給付原告新臺幣伍萬叁仟陸佰肆拾元，及自民國一百一十
一年一月二十九日起至清償日止，按週年利率百分之一點八四五
計算之利息，並自民國一百一十一年三月一日起至清償日止，逾
期在六個月以內者，按上開利率百分之十，逾期超過六個月者，
按上開利率百分之二十計算之違約金。
訴訟費用新臺幣壹仟元由被告負擔。
本判決第一項得假執行。
    事實及理由
一、按訴狀送達後，原告不得將原訴變更或追加他訴，但擴張或
    減縮應受判決事項之聲明者，不在此限，民事訴訟法第255
    條第1項第3款定有明文。本件原告合作金庫商業銀行股份有
    限公司起訴時之聲明為：被告李玉珠應給付原告新臺幣（下
    同）70,150元，及自民國110年8月29日起至清償日止，按週
    年利率百分之1.845計算之利息，暨自110年9月30日起至清
    償日止，逾期在6個月以內者，按上開利率百分之10，逾期
    超過6個月者，按上開利率百分之20計算之違約金，嗣於訴
    訟繫屬中變更聲明為：被告應給付原告53,640元，及自111
    年1月29日起至清償日止，按週年利率百分之1.845計算之利
    息，暨自111年3月1日起至清償日止，逾期在6個月以內者，
    按上開利率百分之10，逾期超過6個月者，按上開利率百分
    之20計算之違約金，核其性質，係屬減縮應受判決事項之聲
    明，揆諸前揭法條規定，應予准許。
二、原告主張：原告主張被告於109年5月29日向原告申辦勞工紓
    困貸款並簽訂借款契約及增補條款契約書，借款新臺幣（下
    同）10萬元，借款期間自109年5月29日起至112年5月29日止
    ，約定借款利率以中華郵政股份有限公司2年期額度未達500
    萬元定期儲金機動利率加計週年利率百分之1計算（目前為
    百分之1.845），並約定自貸款期間第1年第1個月至第6個月
    本金寬緩，第7個月起依年金法本息平均攤還，惟第1年利息
    由主管機關補貼，又除補貼期間積欠貸款本金達3個月，或
    發生其他主管機關停止補貼之情事外，自停止補貼之日起改
    按中華郵政股份有限公司2年期額度未達500萬元定期儲金機
    動利率加計週年利率百分之1計算利息，如未依約按期還本
    付息時，除喪失期限利益外，逾期在6個月以內者，按上開
    利率百分之10，逾期超過6個月者，按上開利率百分之20計
    付違約金。詎被告並未依約還款，迄今尚積欠原告如主文第
    1項所示之金額未清償，依上開契約之約定，其債務視為全
    部到期，爰依消費借貸之法律關係，提起本件訴訟等語。並
    聲明：如主文第1項所示。
三、被告則以：伊後來有去清償，之前欠的未繳月份有去補繳，
    同意原告的請求等語。
四、經查，原告主張之事實，業據其提出與所述相符之借款契約
    暨其他約定事項、受嚴重特殊傳染性肺炎影響勞工紓困貸款
    增補條款契約書、放款相關貸放及保證資料查詢單等件影本
    為證，且為被告所不爭執，堪信原告主張之事實為真正。從
    而，原告依消費借貸之法律關係，請求被告給付如主文第1
    項所示，為有理由，應予准許。
五、本件原告勝訴部分，係就民事訴訟法第436條之8第1項適用
    小額程序所為被告敗訴之判決，依同法第436條之20規定，
    應依職權宣告假執行。
六、本件事證已臻明確，兩造其餘之攻擊或防禦方法及所舉之證
    據，經本院斟酌後，認為均不足以影響本判決之結果，爰不
    逐一論列，附此敘明。　　
七、訴訟費用負擔之依據：民事訴訟法第78條。 　　 　　　　
中　　華　　民　　國　　111 　年　　3 　　月　　10　　日
                  宜蘭簡易庭  法  官  張淑華
以上正本係照原本作成。
如不服本判決，應於送達後20日內，向本院提出上訴狀並表明上
訴理由，如於本判決宣示後送達前提起上訴者，應於判決送達後
20日內補提上訴理由書（須附繕本）。如委任律師提起上訴者，
應一併繳納上訴審裁判費。
中　　華　　民　　國　　111 　年　　3 　　月　　10　　日
                              書記官  謝佩欣